【裁判字號】    96,訴,1114
【裁判日期】    970125
【裁判案由】    違反槍砲彈藥刀械管制條例
【裁判全文】
臺灣基隆地方法院刑事判決              96年度訴字第1114號
公  訴  人  臺灣基隆地方法院檢察署檢察官
被      告  丙○○
指定辯護人  甲○○  本院公設辯護人
上列被告因違反槍砲彈藥刀械管制條例案件，經檢察官提起公訴
（96年度偵字第5258號），本院判決如下：
    主  文
丙○○未經許可，持有可發射子彈具有殺傷力之改造手槍，處有
期徒刑貳年，併科罰金新台幣壹拾萬元，罰金如易服勞役，以新
台幣壹仟元折算壹日。緩刑肆年。
扣案之改造手槍（槍枝管制編號0000000000）壹支沒收。
    事  實
一、丙○○於民國96年8月初某日14、15時許，在基隆市○○街
    海水游泳池旁之消波塊，拾獲他人所棄置不要之灰色雨衣袋
    一只，內裝有仿BERETTA廠92FS型半自動手槍1枝（槍枝管制
    編號0000000000；含彈匣1只；當時外層有用黃色毛巾包裹
    ）及用藥袋包裝之具殺傷力之口徑9㎜非制式子彈1顆、口徑
    8.9㎜非制式子彈1顆（子彈嗣後均經內政部警政署刑事警察
    局採樣試射用罄）和不具殺傷力之口徑9㎜制式子彈4顆。詎
    其明知非經主管機關許可，不得持有具殺傷力之各式槍枝及
    子彈，竟乃攜回藏放在基隆市○○區○○街73巷30號3樓住
    處。嗣於96年10月10日（起訴書誤載為96年10月9日）11時
    30分許，為警持本院所簽發之搜索票，在上開住處房間之電
    腦桌鍵盤旁，搜獲上開改造手槍 (含彈匣1只)1 枝及子彈6
    顆。
二、案經基隆市警察局移送臺灣基隆地方法院檢察署檢察官偵查
    起訴。
    理  由
一、上揭事實，業據被告丙○○於警詢、檢察官偵查時及本院審
    理時均坦承不諱，並有扣案之改造手槍（含彈匣1只）及子
    彈足資佐證，且手槍、子彈經送內政部警政署刑事警察局鑑
    定結果，認為：「送驗手槍壹枝（槍枝管制編號0000000000
    ）認係改造手槍，由仿BERETTA廠92FS型半自動手槍製造之
    槍枝，換裝土造金屬槍管而成，擊發功能正常，可供擊發適
    用子彈使用，認具殺傷力；送鑑子彈陸顆：肆顆認係口徑9
    ㎜制式子彈4顆，採樣貳顆試射，無法繫發，認不具殺傷力
    ，另口徑9㎜非制式子彈1顆，空包彈組合直徑8.8MM金屬彈
    頭而成，經試射，可繫發，認具殺傷力；另口徑8.9㎜非制
    式子彈1顆，係由金屬彈殼組合直徑8.9㎜金屬彈頭而成，經
    試射，可繫發，認具殺傷力。」此有內政部警政署刑事警察
    局96年11月12日刑鑑字第0960156525號槍彈鑑定書1件在卷
    可稽（見96年度偵字第5258號卷第37-38頁），足見被告之
    自白與事實相符，可以採信，是本案事證明確，被告犯行洵
    堪認定。
二、核被告所為，係犯槍砲彈藥刀械管制條例第8條第4項之持有
    改造手槍罪、同條例第12條第4項之持有子彈罪。未經許可
    持有槍彈，其持有之繼續為行為之繼續，亦即一經持有槍彈
    ，罪即成立，惟其完結須繼續至持有行為終了時為止，則包
    含持有之寄藏行為，其犯罪之完結亦須繼續至寄藏行為之終
    了時為止。被告持有槍枝、子彈之行為，因各該犯罪具有行
    為繼續之性質，均為繼續犯，均應論以單純一罪。再者，被
    告以一持有行為同時觸犯上開二罪名，為想像競合犯，應從
    重依槍砲彈藥刀械管制條例第8條第4項之持有手槍罪處斷。
    查被告並無前科惡行，且未受相當教育，因一時糊塗撿拾槍
    枝不明瞭向警方自首之規定，遂繼續持有，持有期間並未持
    以犯罪，其非法持有槍枝之行為固應譴責，衡其自始坦承犯
    行，尚有悔意，按其情節尚非十惡不赦，即使量處法定最低
    刑度猶嫌過重，本院認確有法重情輕之感，爰依刑法第59
    條之規定酌減其刑。爰審酌被告持有改造手槍對社會治安所
    生之危害非輕、其尚無任何犯罪之前科紀錄，犯後態度尚稱
    良好等一切情狀，量處如主文所示之刑，並諭知罰金刑如易
    服勞役之折算標準。查被告從無前科紀錄，已如前述，其受
    此次罪刑之宣告當無再犯之虞，爰依刑法第74條第1項第1款
    之規定宣告緩刑4年，以勵自新。又被告經警查獲持有改造
    手槍之犯行，係在96年4月24日之後，且宣告刑逾1年6月，
    不得依中華民國96年罪犯減刑條例之規定減輕其刑，併此說
    明。扣案具有殺傷力之改造手槍1支係屬非經許可不得持有
    之違禁物，不問屬於犯人與否，均應依刑法第38條第1項第1
    款之規定宣告沒收之；另扣案具有殺傷力之子彈2顆，業經
    試射，已不具子彈功能及殺傷力，與另扣案之未具有殺傷力
    之子彈4顆，均非槍砲彈藥刀械管制條例所稱之子彈，均不
    另聲請宣告沒收。
據上論斷，應依刑事訴訟法第299條第1項前段，槍砲彈藥刀械管
制條例第8條第4項、同條例第12條第4項，刑法第11條前段、第
55條、第59條、第42條第3項、第74條第1項第1款、第38條第1項
第1款，判決如主文。
本案經檢察官乙○○到庭執行職務。
中    華    民    國    97    年    1    月    25    日
                  刑事第二庭審判長法  官  陳志祥
                                  法  官  邰婉玲
                                  法  官  陳伯厚
以上正本證明與原本無異。
如不服本判決應於收受本判決後10日內向本院提出上訴書狀，其
未敘述上訴理由者，並得於提起上訴後10日內向本院補提理由書
狀（均須按他造當事人之人數附繕本）「切勿逕送上級法院」。
中    華    民    國    97    年    1     月    25    日
                                  書記官  黃士元
附錄論罪法條：
槍砲彈藥刀械管制條例第8條
未經許可，製造、販賣或運輸鋼筆槍、瓦斯槍、麻醉槍、獵槍、
空氣槍或第4條第1項第1款所定其他可發射金屬或子彈具有殺傷
力之各式槍砲者，處無期徒刑或5年以上有期徒刑，併科新臺幣1
千萬元以下罰金。未經許可，轉讓、出租或出借前項所列槍枝者
，處5年以上有期徒刑，併科新臺幣1千萬元以下罰金。
意圖供自己或他人犯罪之用，而犯前二項之罪者，處無期徒刑或
7年以上有期徒刑，併科新臺幣1千萬元以下罰金。
未經許可，持有、寄藏或意圖販賣而陳列第1項所列槍枝者，處3
年以上10年以下有期徒刑，併科新臺幣700萬元以下罰金。
第 1 項至第 3 項之未遂犯罰之。
槍砲彈藥刀械管制條例第12條
未經許可，製造、販賣或運輸子彈者，處1年以上7年以下有期徒
刑，併科新台幣500萬元以下罰金。
未經許可，轉讓、出租或出借子彈者，處6月以上5年以下有期徒
刑，併科新台幣300萬元以下罰金。
意圖供自己或他人犯罪之用，而犯前二項之罪者，處3年以上10
年以下有期徒刑，併科新台幣700萬元以下罰金。
未經許可，持有、寄藏或意圖販賣而陳列子彈者，處5年以下有
期徒刑，併科新台幣300萬元以下罰金。
第 1 項至第 3 項之未遂犯罰之。


司法院資訊處製作；財團法人民間司法改革基金會備份。
